---
title: "Tp3_VisualizaR"
author: "Juan Vargas"
date: "17/9/2021"
output: html_document
---

```{r}
library(tidyverse)
library(sf) 
library(readxl)
library(leaflet)
library(osmdata)
library(usethis)
library(skimr)
library(zip)
options(scipen = 999)
```

#Analizaramos la oferta de departamentos para el barrio porteño de Palermo, la mostraremos cuantitativa y espacialmente.

#Comenzamos cargando la información de toda la CABA para observar en posicion se encuentra el valor promedio del m2 en Palermo respecto a los otros barrios. 


```{r}
tabla <-  read_csv ("Reporte_2020.csv") %>% 
  rename(c(Precio="Precio m² (USD)"))
```

```{r fig.width = 10 , fig.hight = 7}
ggplot()+
  geom_point(data= tabla, aes(y=Barrio, x=Precio, size=Precio), color="gray")+
  labs(title = "PRECIOS DE VENTA CIUDAD DE BUENOS AIRES",
         subtitle = "Valor U$D/m2 2020",
         caption = "Fuente: https://www.properati.com.ar/",
         x = "PRECIOS u$d",
         y = "BARRIOS",
        size= "PRECIOS m2/u$d")+
  theme_dark()
```

#Buscamos una archivo.shp del barrio de Palermo para mapear

```{r}
PALERMO <- st_read("Palermo2.shp")%>%
  st_transform(crs=4326)
```

#Buscamos la base actualizada de precios con base enero 2021

```{r}
Departamentos_CABA <- st_read ("210129_Deptos_Vta_Anual_2020.shp") %>%
  st_transform(crs=4326)
```

```{r}
head(Departamentos_CABA)

```

#Acomodamos la informacion para trabajarla y agreamos la columna de m2 diviendo el precio en u$d con el valor del u$d/m2

```{r}
Departamentos_PALERMO<- Departamentos_CABA %>% 
  filter(Barrio=="PALERMO", Ambientes<5, Ambientes>0, Dolares <500000, Dolares>30) %>%
    mutate(M2=Dolares/DolaresM2) %>% 
    select(Direccion, Ambientes, Dolares, DolaresM2, M2, geometry) %>% 
    rename(c(PRECIO="Dolares", AMBIENTES= "Ambientes")) 
```



```{r fig.width = 20 , fig.hight = 10}

ggplot()+
  geom_sf(data=PALERMO, alpha=0.5)+
  geom_sf(data=Departamentos_PALERMO, aes(color=AMBIENTES, size=PRECIO), alpha=0.3)+
   theme_dark()+
    labs(title = "DEPARTAMENTOS EN VENTA PALERMO Marzo 2020",
         subtitle = "Distribucion Espacial",
         caption = "Fuente: https://www.properati.com.ar/",
         color = "AMBIENTES",
         size= "PRECIOS U$D")

```

#Agrupamos los departamentos por ambientes para observar cual es la mayor tipologia ofertada para esta barrio


```{r}
GRUPO_Departamentos_PALERMO <- Departamentos_PALERMO %>% 
    group_by(AMBIENTES) %>% 
    summarise(cantidad = n())
head(GRUPO_Departamentos_PALERMO)
```

#Lo mostramos en un grafico de columnas y tambien espacialmente

```{r}
ggplot()+
  geom_col(data=GRUPO_Departamentos_PALERMO, aes(y=cantidad, x=AMBIENTES), fill="gray")+
   theme_dark()+
    labs(title = "DEPARTAMENTOS EN VENTA PALERMO",
         subtitle = "Tipologias de 1, 2, 3 y 4 AMBIENTES",
         caption = "Fuente: https://www.properati.com.ar/")
```


```{r fig.width = 20 , fig.hight = 10}
ggplot()+
  geom_sf(data=PALERMO, alpha=0.5)+
  geom_sf(data=GRUPO_Departamentos_PALERMO, aes(size=AMBIENTES), color="white",alpha=0.35)+
   theme_dark()+
    labs(title = "DEPARTAMENTOS EN VENTA EN CIUDAD DE BUENOS AIRES",
         subtitle = "PALERMO 2020",
         caption = "Fuente: https://www.properati.com.ar/",
         color = "AMBIENTES")
```

#Obsevamos la información 

```{r}
summary(Departamentos_PALERMO)
```

#En un gradico facetado observamos la cantidad ofertada para cada tipologia


```{r fig.width = 10 , fig.hight = 5}
ggplot()+
  geom_point(data=Departamentos_PALERMO, aes(x=PRECIO, y=M2, size=PRECIO), color="white", alpha=0.5)+
   facet_wrap(~AMBIENTES, nrow =2)+
   theme_dark()+
  labs(title = "PRECIOS DE VENTA PALERMO",
         subtitle = "Precios Según la Cantidad de Ambientes",
         caption = "Fuente: https://www.properati.com.ar/",
         x = "PRECIOS u$d",
         y = "SUPERFICIE TOTAL",
        size= "PRECIOS m2/u$d")
```


#Analizaremos la oferta para tipologia de 1 ambiente

```{r}
Departamentos_1AMBIENTE_PALERMO <- Departamentos_PALERMO %>% 
  filter(AMBIENTES=="1")
```

#Observamos que el precio  promedio es de u$d 119.626 para 34.69 m2 

```{r}
summary(Departamentos_1AMBIENTE_PALERMO)
```

#Vemos la distribución estadistica de la información para departamentos de 1 ambiente

```{r}
ggplot()+
  geom_boxplot(data=Departamentos_1AMBIENTE_PALERMO, aes(y=PRECIO, x=M2, color=PRECIO), fill="white", alpha=0.5)+
   theme_dark()+
    labs(title = "PRECIOS DE VENTA PALERMO",
         subtitle = "Precios departamentos de 1 ambiente",
         caption = "Fuente: https://www.properati.com.ar/",
         x = "PRECIOS u$d",
         y = "SUPERFICIE")
```


#Mostramos los datos espacialmente

```{r fig.width = 20 , fig.hight = 10}
ggplot()+
  geom_sf(data=PALERMO, alpha=0.4)+
  geom_sf(data=Departamentos_1AMBIENTE_PALERMO, aes( size=PRECIO), color="white", alpha=0.5)+
   theme_dark()+
    labs(title = "PRECIOS DE VENTA PALERMO",
         subtitle = "Departamentos de 1 ambiente",
         caption = "Fuente: https://www.properati.com.ar/",
        size= "PRECIOS u$d")

```



#Analizaremos la oferta para tipologia de 2 ambientes

```{r}
Departamentos_2AMBIENTES_PALERMO <- Departamentos_PALERMO %>% 
  filter(AMBIENTES=="2")
```

#Observamos un resumen estadistico de la oferta para esta tipologia y observamos que el precio promedio es de u$d 156.691 para 47.49 m2

```{r}
summary(Departamentos_2AMBIENTES_PALERMO)
```

#Mostramos la distribución estadistica de la oferta 

```{r}
ggplot()+
  geom_boxplot(data=Departamentos_2AMBIENTES_PALERMO, aes(y=PRECIO, x=M2, color=PRECIO), fill="white", alpha=0.5)+
   theme_dark()+
    labs(title = "PRECIOS DE VENTA PALERMO",
         subtitle = "Departamentos de 2 ambientes",
         caption = "Fuente: https://www.properati.com.ar/",
         x = "PRECIOS u$d",
         y = "SUPERFICIE")
```

#Mostramos la información espacialmente

```{r fig.width = 20 , fig.hight = 10}

ggplot()+
  geom_sf(data=PALERMO, alpha=0.4)+
  geom_sf(data=Departamentos_2AMBIENTES_PALERMO, aes( size=PRECIO), color="white", alpha=0.5)+
   theme_dark()+
    labs(title = "PRECIOS DE VENTA PALERMO",
         subtitle = "Departamentos de 2 ambientes",
         caption = "Fuente: https://www.properati.com.ar/",
         size= "PRECIOS u$d")

```


#Finalmente analizamos la tipologia de 3 ambientes

```{r}
Departamentos_3AMBIENTES_PALERMO <- Departamentos_PALERMO %>% 
  filter(AMBIENTES=="3")
```


#En un resumen estadistico vemos que el precio promedio es de u$d 251.959 para 75.15m2

```{r}
summary(Departamentos_3AMBIENTES_PALERMO)
```


#Mostramos los distribución estadistica 

```{r}
ggplot()+
  geom_boxplot(data=Departamentos_3AMBIENTES_PALERMO, aes(y=PRECIO, x=M2, color=PRECIO), fill="white", alpha=0.5)+
   theme_dark()+
    labs(title = "PRECIOS DE VENTA PALERMO",
         subtitle = "Departamentos de 3 ambientes",
         caption = "Fuente: https://www.properati.com.ar/",
         x = "PRECIOS u$d",
         y = "SUPERFICIE")
```


#Finalmente mostramos espacialmente la distribucón

```{r fig.width = 20 , fig.hight = 10}
ggplot()+
  geom_sf(data=PALERMO, alpha=0.4)+
  geom_sf(data=Departamentos_3AMBIENTES_PALERMO, aes( size=PRECIO), color="white", alpha=0.5)+
   theme_dark()+
    labs(title = "PRECIOS DE VENTA PALERMO",
         subtitle = "Departamentos de 3 ambientes",
         caption = "Fuente: https://www.properati.com.ar/",
         size= "PRECIOS u$d")
```


#FINALIZAMOS EL EJERCICIO
